【裁判字號】    89,易,246
【裁判日期】    890719
【裁判案由】    竊盜
【裁判全文】
臺灣宜蘭地方法院刑事判決                          八十九年度易字第二四六號
    公  訴  人  臺灣宜蘭地方法院檢察署檢察官
    被      告  乙○○
    被      告  甲○○
右列被告因竊盜案件，經檢察官提起公訴（八十九年度偵字第一０九一號），本院判
決如左：
    主  文
乙○○、甲○○共同竊盜未遂，均累犯，各處拘役參拾日。
    事  實
一、乙○○與甲○○分別於八十六年、八十五年間因違反麻醉藥品管理條例案件，各
    經法院判處有期徒刑八月確定，並分別於八十七年二月九日、八十六年九月十三
    日因縮刑期滿執行完畢，復不知悔改，竟共同基於意圖為自己不法所有之犯意聯
    絡與行為分擔，於八十九年四月十五日上午七時許，在宜蘭縣宜蘭市○○街二十
    五號慶餘堂五金百貨行旁側之巷道口，見丙○○所有置於上開地點經核准之娛樂
    性電動玩具放置屋外有機可趁，陳、田二人遂合力將上揭電動玩具自牆邊搬出，
    由乙○○以徒手方式拆卸上揭電動玩具後面板，甲○○在旁把風之行為分擔，著
    手竊取前述電動玩具內之ＩＣ板。嗣因丙○○於屋外裝設監視器發現上情且報警
    處理而未能得手，旋於上揭地點查獲甲○○；而乙○○則躲於上開電動玩具後方
    ，經丙○○發現，送警處理。
二、案經宜蘭縣警察局宜蘭分局報告臺灣宜蘭地方法院檢察署檢察官偵查起訴。
    理  由
一、訊據被告乙○○、甲○○於本院審理時固不否認有於上開時、地合力搬動前揭電
    動玩具機台，並由乙○○至上開電動玩具後方打開木板，而為被害人所裝設之監
    視器拍錄等情，惟均矢口否認有上揭犯行。乙○○辯稱：是他人託伊去修理該電
    動玩具云云。甲○○則以：只是路過該地，恰遇乙○○要伊幫忙搬動電動玩具，
    並不知乙○○要行竊云云為辯。然查：
    （一）右揭事實，業據被告乙○○、甲○○於警訊中及檢察官初訊時坦承渠等二
          人於前開時、地，合力搬動前述電動玩具機台，復由甲○○把風、乙○○
          至電玩機台後方打開機台木板欲竊取上開機台內之ＩＣ板，然未得手，而
          為被害人所裝設之監視器所拍攝等情不諱，核與被害人丙○○指訴被告二
          人行竊過程及機台內之ＩＣ板並不存在等語相符，復有監視器錄影帶乙卷
          及照片八幀可憑。
    （二）證人許哲鴻於檢察官偵查及本院調查時則證稱：被害人丙○○欲請人修理
          電動玩具，於是伊請乙○○去修理，但未跟乙○○說何時去等語。而被害
          人丙○○於檢察官偵查時亦供稱：「案發前半個月（我請許哲鴻幫我修電
          玩），案發當天沒有跟我聯絡‧‧‧」，是證人許哲鴻並未通知乙○○何
          時應至丙○○處修理電動玩具，且事經半個月之後，被告乙○○竟未事先
          與被害人丙○○聯絡或詢問電動玩具如何故障等事宜，而遽於案發當日早
          上七時至上開地點修理電玩機台並巧遇甲○○，此實有違常情；又被告田
          文杰於檢察官偵查時及本院審理時亦自承心裡直覺乙○○要去偷東西等語
          ，故被告二人前揭所辯確有瑕疵。再被告乙○○於本院審理時復自承並未
          攜帶任何修理工具，並供稱扣案螺絲起子係半路撿拾所得等語。苟被告陳
          春安果真於上述時間，欲至上揭處所修理電動玩具，衡諸常情，怎會未攜
          帶任何工具或零件？參以被害人丙○○於檢察官偵查時更證稱「‧‧‧警
          察來時甲○○逃跑，乙○○躲在台子後面」等語，更顯被告二人畏罪之情
          。綜上所述，被告二人前開所辯顯與常情有悖，渠等二人有竊盜犯行甚明
          ，應依法論科。
二、核被告二人所為均係犯刑法第三百二十條第三項、第一項之竊盜未遂罪。被告二
    人已著手於竊盜行為而不遂，為未遂犯，應依刑法第二十六條前段減輕其刑。公
    訴人認被告乙○○因攜帶客觀上足供兇器使用之螺絲起子，而認渠等均犯刑法第
    三百二十一條第二項、第一項第三款之攜帶兇器之加重竊盜未遂罪，然扣案之螺
    絲起子一把，僅有塑膠把柄部分、鐵質部分已脫落，業經本院當庭勘驗屬實，顯
    非客觀上足供凶器使用，應可認定，公訴人上開起訴法條顯有誤會，然基本事實
    同一，本院仍得審理，並變更其起訴法條。被告二人間，有犯意聯絡及行為分擔
    ，皆為共同正犯。另被告乙○○、甲○○二人均分別有如事實欄所載之前科，且
    分別於八十七年二月九日、八十六年九月十三日縮刑期滿出監而執行完畢，此有
    臺灣高等法院檢察署刑案紀錄簡覆表在卷可稽，被告於五年內再犯本件有期徒刑
    以上之罪，為累犯，應依刑法第四十七條加重其刑，並與上開未遂犯減輕部分，
    先加後減之。爰審酌被告二人之犯罪動機、手段、目的、犯罪所生危害、對被害
    人財產權之侵害程度及犯罪後之態度，各量處如主文所示之刑。
三、扣案之螺絲起子，因非供被告犯罪所用之工具已如前述，亦非違禁物，爰不併予
    宣告沒收，附此敘明。
據上論斷，應依刑事訴訟法第二百九十九條第一項前段、第三百條、刑法第二十八條
、第三百二十條第三項、第一項、第二十六條前段、第四十七條、罰金罰鍰提高標準
條例第一條前段，判決如主文。
本案經檢察官林吉泉到庭執行職務
中    華    民    國      八十九        年    七        月      十九    日
                                  臺灣宜蘭地方法院刑事第二庭
                                      審判長  法  官
                                              法  官
                                              法  官
右正本證明與原本無異。
如不服本判決，應於判決送達後十日內，向本院提出上訴狀。


司法院資訊處製作；財團法人民間司法改革基金會備份。
